【裁判字號】    97,裁,3963
【裁判日期】    970814
【裁判案由】    重測
【裁判全文】
最  高  行  政  法  院  裁  定
                                      97年度裁字第3963號
抗  告  人  甲○○
相  對  人  高雄市政府地政處
代  表  人  乙○○
上列當事人間重測事件，抗告人對於中華民國96年10月26日高雄
高等行政法院96年度訴字第484號裁定，提起抗告，本院裁定如
下：
    主  文
抗告駁回。
抗告訴訟費用由抗告人負擔。
    理  由
一、本件原裁定駁回抗告人之訴，係以：抗告人起訴主張其為高
    雄市○○區○○段1328地號土地（下稱系爭土地）之所有權
    人，於民國69年間依據舊地籍圖所定界址在系爭土地上建築
    房屋，經地政機關測量確認後，領有建築執照及使用執照，
    依使用執照上記載之基地面積為77.35平方公尺，又臺灣省
    土地登記簿繕本於71年11月6日記載系爭土地於71年經重測
    公告確定，重測後地號為高雄市○○區○○段1328地號，面
    積為76平方公尺，抗告人於71年所繳交之地價稅及72年之工
    程受益費，均載明系爭土地面積為76平方公尺無誤。惟相對
    人於71年11月6日以同一重測原因登記時，竟記載系爭土地
    面積為74平方公尺，顯係土地重測時發生錯誤致土地經界左
    移，致原供防火巷使用之巷道為鄰地所有人佔領使用，抗告
    人因而無端受損。抗告人請求相對人辦理更正，竟遭相對人
    以95年11月24日高市地政二字第0950018436號函拒絕，抗告
    人乃循序提起本件行政訴訟。經查：原審法院前受理95年度
    訴字第932號抗告人因更正土地登記事件提起之行政訴訟，
    因對於相對人就該案是否曾受理抗告人請求更正系爭土地重
    測面積，若有，是否曾依據上開請求作成行政處分或其他書
    面答覆，及抗告人是否因不服該處分或書面答覆而提起訴願
    等由，向相對人函詢經相對人95年11月24日高市地政二字第
    0950018436號函略以「‧‧‧二、有關邱君所有本市○○區
    ○○段1328地號土地（重測前為大林蒲段666之13、668之5
    地號，重測時666之5地號合併於666之13地號）重測後面積
    減少2平方公尺，邱君於重測公告期間並無異議，且辦理重
    測標示變更登記後亦換發權利書狀，迄至95年11月9日始向
    本處提出請求更正鳳林段1328地號土地面積，邱君所請本處
    尚未作成任何行政處分或書面答覆，故本案迄今邱君並無訴
    願之情事。」等語函覆原審法院並副知抗告人，由該函復說
    明二所稱「抗告人於重測公告期間並無異議、且辦理重測標
    示變更登記、亦換發權利書狀、迄至95年11月9日始向本處
    提出請求更正、邱君所請本處尚未作成任何行政處分或書面
    答覆、本案迄今邱君並無訴願之情事」云云，均係就原審法
    院上開函詢相對人是否曾受理抗告人就系爭土地請求更正重
    測面積及曾據以作成書面答覆或行政處分及抗告人是否曾就
    該書面答覆提出訴願等問題所為之答覆，且屬單純事實之
    述及理由說明，不因該項述及說明而生何法律上之效果者
    ，自非行政處分，抗告人自不得對該函復提起撤銷訴訟等語
    。資為其判斷之論據。
二、本案按：抗告人不服之函，係相對人就原審法院函詢是否曾
    受理抗告人請求更正重測系爭土地面積及曾據以作成書面答
    覆或行政處分等問題所為之答覆，應屬單純事實之述及理
    由說明，不因該項述及說明而生何法律上之效果者，自非
    行政處分，原審據以駁回抗告人之訴，核無不合。抗告意旨
    猶執原詞略以：本件相對人於測量及指界作業中發生錯誤，
    依法自得請求相對人機關辦理更正。而相對人拒絕更正並向
    抗告人函復，該函復之性質應屬行政處分無疑。是原裁定顯
    屬違法，應予廢棄等語。難認有理由，應予駁回。
三、據上論結，本件抗告為無理由。依行政訴訟法第104條、民
    事訴訟法第95條、第78條，裁定如主文。
中    華    民    國    97    年    8     月    14    日
                    最高行政法院第二庭
                        審判長法官  高  啟  燦
                              法官  鄭  小  康
                              法官  黃  合  文
                              法官  廖  宏  明
                              法官  楊  惠  欽
以  上  正  本  證  明  與  原  本  無  異
中    華    民    國    97    年    8     月    15    日
                              書記官  彭  秀  玲


司法院資訊處製作；財團法人民間司法改革基金會備份。
